　　　　　　　臺灣士林地方法院刑事裁定
　　　　　　　　　　　　　　　　　　100年度交聲字第635號
原處分機關　交通部公路總局臺北區監理所蘆洲監理站
受處分人　　李得霖
上列異議人即受處分人因違反道路交通管理處罰條例事件，對於
交通部公路總局臺北區監理所蘆洲監理站於民國100 年8 月3日
所為之處分（原處分案號：北監蘆字第裁46-C00000000號）聲明
異議，本院裁定如下：
    主  文
原處分撤銷。
李得霖不罰。
    理  由
一、原處分意旨略以：異議人即受處分人李得霖於民國100 年6
    月23日下午3 時38分許，騎駛車牌CUZ-095 號重型機車，行
    經新北市○○區○○路與中正路交岔路口附近時，經警舉
    發有「駕車行經有燈光號誌管制之交岔路口闖紅燈」之違規
    ，爰依道路交通管理處罰條例第53條第1 項之規定，處罰鍰
    新臺幣（下同）1,900 元，並依同條例第63條第1 項第3 款
    （裁決書漏載第3 款）之規定，記違規點數3 點等語。
二、異議意旨略以：本件罰單所舉發之違規事實非受處分人李得
    霖所為，罰單上車主非受處分人，其上簽名亦非受處分人，
    ，伊先前曾遺失身分證，應係遭冒名所致，請求撤銷原處分
    ，改諭知不罰等語。
三、按道路交通管理處罰條例第8 條所定公路主管機關所為之裁
    決，其性質為行政處分。依道路交通事件處理辦法第19條前
    段規定，法院認為聲明異議有理由或聲明異議雖無理由而原
    處分不當或違法者，應以裁定將原處分經聲明異議部分撤銷
    ，並自為裁定。又法院受理交通事件，準用刑事訴訟法之規
    定，道路交通管理處罰條例第89條定有明文，參諸最高法院
    76年臺上字第4986號判例意旨所示：「認定犯罪事實所憑之
    證據，雖不以直接證據為限，間接證據亦包括在內，然而無
    論直接證據或間接證據，其為訴訟上之證明，須於通常一般
    之人均不致有所懷疑，而得確信其為真實之程度者，始得據
    為有罪之認定，倘其證明尚未達到此一程度，而有合理之懷
    疑存在而無從使事實審法院得有罪之確信時，即應由法院為
    諭知被告無罪之判決」，法院於審理行為人違反道路交通管
    理處罰條例案件，當踐行完畢調查證據之程序後，為事實之
    認定時，如就原處分機關所認定之行為人違規之事實仍有合
    理之訴訟上懷疑，而無法確信行為人確有該當於道路交通管
    理處罰條例各該處罰條文之構成要件事實者，即應依訴訟上
    之待證事實「倘有懷疑，則從被告之利益作解釋」之證據法
    則，為有利於受處分人之認定。
四、經查，原處分機關為上開裁罰，無非係以新北市政府警察局
    舉發違反道路交通管理事件通知單上之「收受通知聯者簽章
    」欄簽有「李得霖」而據以裁罰受處分人李得霖。然查，受
    處分人李得霖於本院調查時，堅決否認有上開違規之事實，
    辯稱：伊是收到駕照吊扣之裁決書後，去監理站查詢始知情
    ，該機車子並非伊所有，罰單上之簽名亦非伊所簽等語（參
    見本院卷第20頁背面）。而少年即證人龔０証於本院調查中
    亦結證稱：車號CUZ-095 號重型機車之車主為伊母親劉薰蔚
    。伊因先前與李得霖在同一間工廠上班而認識。伊於去年間
    ，在李得霖住家附近拾得撿到李得霖之身分證。本案係因伊
    騎乘上開機車為警察攔查時，伊因緊張而出示李得霖身分證
    予警察，並於舉發通知單上簽李得霖之名等語（參見本院卷
    第76至78頁）。綜上所述，足認本件係龔０証騎駛機車於上
    開時、地有上開違規事實，竟冒用李得霖之名義偽簽其署名
    於本案新北市政府警察局舉發違反道路交通管理事件通知單
    上至明，本件違規行為人既非受處分人李得霖，依上述說明
    ，本件異議即為有理由，應由本院將原處分撤銷改諭知受處
    分人李得霖不罰。至龔０証上開違反道路交通管理處罰條例
    部分，應由移送之原處分機關另行依法處理，而其所涉偽造
    文書罪嫌部分，應由警方依法調查偵辦，附此敘明。
據上論斷，應依道路交通管理處罰條例第87條第2 項，道路交通
事件處理辦法第19條前段，裁定如主文。
中    華    民    國  100     年    11    月    18    日
                  刑事第七庭法  官  簡志龍
以上正本證明與原本無異
如不服本裁定應於送達後5日內向本院提出抗告狀
                            書記官  蔡昀潔
中    華    民    國  100     年    11    月    18    日